【裁判字號】    97,易,1653
【裁判日期】    971231
【裁判案由】    竊盜
【裁判全文】
臺灣彰化地方法院刑事判決              97年度易字第1653號
公  訴  人  臺灣彰化地方法院檢察署檢察官
被      告  乙○○
                      號
指定辯護人  本院公設辯護人  丙○○
上列被告因竊盜案件，經檢察官聲請簡易判決處刑（九十七年度
偵字第七一六七號），本院北斗簡易庭認不宜以簡易判決處刑，
簽移由本院刑事庭改依通常程序審理（九十七年度斗簡字第五二
二號），本院判決如下：
    主  文
乙○○踰越安全設備竊盜，累犯，處有期徒刑肆月，如易科罰金
，以新臺幣壹仟元折算壹日。
    事  實
一、乙○○前因竊盜案件，經本院以九十六年度斗簡字第二三號
    分別判處有期徒刑二月、三月、二月，應執行有期徒刑六月
    確定，嗣經送監執行，後經本院以九十六年度聲減字第二七
    七六號裁定分別減為有期徒刑一月、一月又十五日、一月，
    應執行有期徒刑三月確定，甫於民國九十七年四月十八日執
    行完畢。詎其仍不知悔改，復基於意圖為自己不法所有之竊
    盜犯意，於九十七年八月一日下午一時四十分許，騎乘腳踏
    車前往彰化縣社頭鄉○○村○○○路二二九號、甲○○住處
    鐵絲網圍籬外，以伸手踰越該鐵絲網圍籬之方式，徒手竊取
    甲○○所有、晾在曬衣架上之女用內衣三件（價值合計約新
    臺幣一千元），得手後，欲逃離現場之際，旋為員警發現而
    當場查獲，並扣得上開女用內衣三件（經警發還甲○○），
    而查悉上情。
二、案經彰化縣警察局田中分局報告臺灣彰化地方法院檢察署檢
    察官偵查後聲請簡易判決處刑。
    理  由
一、按被告以外之人於審判外之言詞或書面陳述，除法律有規定
    者外，不得作為證據。被告以外之人於審判外之陳述，雖不
    符前四條之規定，而經當事人於審判程序同意作為證據，法
    院審酌該言詞陳述或書面陳述作成時之情況，認為適當者，
    亦得為證據。當事人、代理人或辯護人於法院調查證據時，
    知有第一百五十九條第一項不得為證據之情形，而未於言詞
    辯論終結前聲明異議者，視為有前項之同意。刑事訴訟法第
    一百五十九條第一項、第一百五十九條之五分別定有明文。
    經查，證人即被害人甲○○於警詢時之證述，雖屬被告以外
    之人於審判外之言詞陳述，為傳聞證據，然經本院於審理時
    當庭直接提示而為合法之調查，被告、辯護人均未於言詞辯
    論終結前聲明異議，本院復審酌該言詞陳述係由證人出於自
    由意識而陳述，並無非法取證之情況，依刑事訴訟法第一百
    五十九條之五之規定，認上開證人於警詢時之證述，應得採
    為認定本件犯罪事實所憑之證據。
二、上開事實，迭經被告乙○○於警詢、偵訊、本院審理時，均
    坦承不諱，核與證人甲○○於警詢時，證述之情節相符，並
    有扣押物品目錄表一紙、贓物認領保管單一紙、現場照片四
    幀在卷可稽，足徵被告之自白確與事實相符。本件事證明確
    ，被告竊盜之犯行，應堪認定。
三、按刑法第三百二十一條第一項第二款之「門扇」專指門戶而
    言，而所謂「其他安全設備」，指門扇牆垣以外，依通常觀
    念足認防盜之一切設備而言，如門鎖、窗戶、房間門或通往
    陽臺之門亦屬之。又籬笆本係因防閑而設，自屬安全設備之
    一種，究與牆垣係用土磚作成之性質有間（最高法院四十五
    年臺上字第二一○號、四十八年臺上字第一三六七號判例意
    旨參照）。被告乙○○行竊之時，雖身體未進入甲○○住處
    之鐵絲網圍籬內，然既已伸手越進上開鐵絲網圍籬內，使該
    鐵絲網圍籬失其防閑效用，自應構成刑法第三百二十一條第
    一項第二款之罪（最高法院四十一年臺非字第三八號判例意
    旨參照）。核被告所為，係犯刑法第三百二十一條第一項第
    二款之踰越安全設備竊盜罪。被告前因竊盜案件，經本院以
    九十六年度斗簡字第二三號分別判處有期徒刑二月、三月、
    二月，應執行有期徒刑六月確定，嗣經送監執行，後經本院
    以九十六年度聲減字第二七七六號裁定分別減為有期徒刑一
    月、一月又十五日、一月，應執行有期徒刑三月確定，甫於
    九十七年四月十八日執行完畢等情，此有臺灣彰化地方法院
    檢察署刑案資料查註紀錄表及臺灣高等法院被告前案紀錄表
    各一份在卷可稽，其於受有期徒刑執行完畢後，五年以內故
    意再犯本件有期徒刑以上之罪，為累犯，應依刑法第四十七
    條第一項規定，加重其刑。又被告經本院囑託行政院衛生署
    彰化醫院就被告案發時之精神狀況為鑑定，其鑑定結果認為
    ：被告長期有智能障礙現象，就讀啟智班，免服兵役，無法
    工作，目前以魏氏智力測驗施測，智商為四十八，已達中度
    智能障礙，由於長期之智能缺陷，已致使其辨識行為違法及
    依其辨識而行為之能力，較一般人顯著降低，此有行政院衛
    生署彰化醫院九十七年十一月二十八日彰醫精字第○九七○
    ○○八三四七號函暨精神鑑定報告書一份在卷可考，足認被
    告於犯本件竊盜行為時，確因智能障礙，致其辨識行為違法
    或依其辨識而行為之能力，有顯著減低之情形，爰依刑法第
    十九條第二項規定，減輕其刑，並依刑法第七十一條第一項
    規定，與前開加重其刑部分，先加後減。爰審酌被告前有多
    次竊盜前科，猶再犯本件竊盜犯行，顯不知悔改，原不宜輕
    縱，然考量被告係因智能障礙，致其辨識行為違法或依其辨
    識而行為之能力，有顯著降低之情形，且竊得物品價值不高
    ，對被害人所生損害尚屬輕微，及其犯罪之動機、目的、手
    段、智識程度、生活狀況，暨犯罪後坦承犯行，態度尚屬良
    好等一切情狀，量處如主文所示之刑，並諭知易科罰金之折
    算標準。
據上論斷，應依刑事訴訟法第四百五十二條、第二百九十九於條
第一項前段，刑法第三百二十一條第一項第二款、第四十七條第
一項前段、第十九條第二項、第四十一條第一項前段，判決如主
文。
本案經檢察官林子翔到庭執行職務。
中    華    民    國    97    年    12    月    31    日
                        刑事第六庭    法  官  鄭舜元
以上正本證明與原本無異。
如不服本判決應於收受判決後10日內向本院提出上訴書狀，並
應敘述具體理由。其未敘述上訴理由者，應於上訴期間屆滿後
20日內向本院補提理由書(均須按他造當事人之人數附繕本)
「切勿逕送上級法院」。
告訴人或被害人對於判決如有不服具備理由請求檢察官上訴者，
其上訴期間之計算係以檢察官收受判決正本之日期為準。
中    華    民    國    97    年    12    月    31    日
                                      書記官  陳秀香
附錄：論罪科刑法條
刑法第321條
犯竊盜罪而有左列情形之一者，處6月以上、5年以下有期徒刑：
一  於夜間侵入住宅或有人居住之建築物、船艦或隱匿其內而犯
    之者。
二  毀越門扇、牆垣或其他安全設備而犯之者。
三  攜帶兇器而犯之者。
四  結夥三人以上而犯之者。
五  乘火災、水災或其他災害之際而犯之者。
六  在車站或埠頭而犯之者。
前項之未遂犯罰之。


司法院資訊處製作；財團法人民間司法改革基金會備份。
